臺灣苗栗地方法院刑事判決　　　　　　　　　　　　　　九十年度易字第六七四號
　　公　訴　人　臺灣苗栗地方法院檢察署檢察官
　　被　　　告　丙○○
右列被告因竊盜案件，經檢察官提起公訴（九十年度偵字第四一五五號），本院判決
如左：
    主  文
丙○○竊盜，處有期徒刑壹年。
    事  實
一、丙○○前因違反懲治盜匪條例、竊盜等罪，經臺灣高等法院臺中分院、臺灣新竹
    地方法院分別判處有期徒刑確定，於民國八十年八月六日更定應執行之刑為有期
    徒刑九年八月，刑起日期為八十年三月二十五日，指揮書執行完畢日期為八十九
    年九月六日；嗣因假釋出監後，於八十五年間又因犯竊盜罪，經臺灣新竹地方法
    院判處有期徒刑十月，自八十六年三月五日入監執行，於八十六年九月二十八日
    縮刑期滿，而自次日起接續執行其假釋後之殘刑四年十一月二十七日，嗣經法務
    部又核准其假釋，而於九十年四月二十六日假釋並付保護管束出監，保護管束期
    間自九十年五月十一日起算迄九十一年六月十日始屆滿；詎丙○○於假釋期間，
    竟仍不知悛悔，復意圖為自己不法之所有，於九十年八月三十日凌晨四時許，在
    苗栗縣公館鄉鶴岡村二鄰三十九號前，持自備之水管、塑膠桶等物（未經扣案）
    ，徒手將甲○○所有車號ＬＴ─四六五六號自用小貨車油箱蓋扭開，將水管伸入
    油箱內，再用嘴對著水管吸取之方法，將油箱內之汽油吸入塑膠桶中，而竊取油
    箱內之九二無鉛汽油約二十公升得手，嗣因為甲○○察覺而報警處理，迄同日四
    時十分許，在苗栗縣公館鄉鶴岡村四鄰四十三之一號前，經警逮捕而查悉上情。
二、案經苗栗縣警察局苗栗分局移送臺灣苗栗地方法院檢察署檢察官偵查起訴。
    理  由
一、訊據被告丙○○對於右揭事實於審理中坦承不諱，核與被害人甲○○於警訊中指
    訴失竊之情節相符，並有贓物認領保管單一紙附卷可稽，足認被告之自白與事實
    相符。事證明確，被告犯行洵堪認定。
二、核被告丙○○所為，係犯刑法第三百二十條第一項之竊盜罪。爰審酌被告素行不
    佳、年青力壯而不知上進，竟於假釋期間復再為竊盜犯行及其犯後尚能坦承犯行
    等一切情狀，量處如主文所示之刑，以示懲儆。又被告雖於八十六年間因犯竊盜
    罪，經臺灣新竹地方法院判處有期徒刑十月，於八十六年九月二十八日縮刑期滿
    ，惟其於次日之同年九月二十九日起即接續執行其假釋後之殘刑四年十一月二十
    七日，其後復因合併計算法定最低應執行之期間，獲准假釋。嗣於假釋期間再犯
    有期徒刑以上之罪，即不應論以累犯（最高法院八十八年第四次刑事庭會議決議
    參照）。公訴意旨認被告應以累犯論科，並加重其刑，尚有未洽。另被告固素行
    不佳，惟本件起訴事實僅一次，且所竊取之物為自用小貨車內之汽油約二十公升
    ，依本件之犯罪情節及對社會之危害性尚屬輕微，尚無從逕予認定被告有以竊盜
    為生之事實或有竊盜之習慣，經核與竊盜犯贓物犯保安處分條例第三條第一項第
    一款之規定尚屬有間，故認亦無施以強制工作之必要，併此敘明。又被告犯罪所
    使用之水管一條、塑膠桶一個，為被告所有且供犯罪使用之物，雖據被告供明在
    卷，惟既未經扣案，又不能証明仍然存在，為免將來執行困難，爰均不予宣告沒
    收。
三、併辦退回部分：
    臺灣雲林地方法院檢察署九十一年度偵字第一九六五號移送併辦意旨另以：被告
    丙○○於九十一年五月八日十七時五十分許，在雲林縣崙背鄉○○路一三五之三
    七號前，因駕駛車號二Ｓ─二二七五號自用小客車（查該車為李世偉所有，於九
    十一年五月三日八時許，在台中市○○區○○路與崇德六路一段路口失竊，同年
    五月三日向台中市警察局第五分局四平派出所報案失竊），上懸掛Ｙ三─七九四
    五號自用小客車之車牌（查該車牌屬朱添福所有，於九十一年五月三日二十二時
    四十五分許，向台中市警察局第二分局立人派出所報案失竊）而為警查獲，因認
    被告有連續竊盜罪嫌而移送本院併辦；查前開被告竊取自用小客車及車牌之事
    實，縱屬實在，惟參諸該案件被告所竊之物之性質、手法（以螺絲起子竊取車輛
    與車牌）與本件起訴事實係以水管竊取汽油本不相同，且依各該汽車、車牌之失
    竊時間均發生於九十一年五月間，地點又在台中市，與本件起訴之行為時間為九
    十年八月三十日，行為地點在苗栗縣，時間相距幾近九月，地點亦非在同縣市，
    難謂被告於為竊取汽油時，即有嗣後再至台中市竊取自用小客車、車牌之犯意，
    二者間並無連續犯之裁判上一罪關係，尚無從依連續犯之規定予以併辦，爰將移
    送併辦部分退回，另由檢察官依法處理。
四、告發部分：
    末查「不問何人知有犯罪嫌疑者，得為告發」，刑事訴訟法第二百四十條定有明
    文。本件於審理中，因被告另於九十一年四月十三日下午十二時許，在苗栗縣銅
    鑼鄉朝陽村朝北五鄰三十八號被害人乙○○住處，復涉嫌竊盜罪，經苗栗縣警察
    局苗栗分局為偵查借訊而查明屬實，並將有關被告及被害人之警訊筆錄各一紙移
    送本院在卷。而被害人經本院於審理中傳喚到庭，就被告涉嫌竊盜之事實復指訴
    歷歷，訊諸被告亦供認不諱。惟查，依卷附之警訊筆錄及本院審理中之問答，堪
    認被告所犯者已屬準強盜罪範圍，其罪質與構成要件與本件起訴之竊盜罪係分屬
    二罪，並無裁判上一罪關係，且未經檢察官起訴，本院自無從逕予審理，爰就該
    部分之犯罪事實及警訊筆錄等，依法一併移送檢察官另行偵查究辦，併此敘明。
據上論斷，應依刑事訴訟法第二百九十九條第一項前段，刑法第三百二十條第一項，
罰金罰鍰提高標準條例第一條前段，判決如主文。
本案經檢察官李殷財到庭執行職務。
中      華      民      國    九十一    年      六      月    二十五    日
                                        台灣苗栗地方法院刑事第一庭
                                            法  官  楊  台  清
右正本證明與原本無異。
如不服本判決，應於判決送達後十日內向本院提出上訴狀( 應附繕本 )，上訴於
臺灣高等法院台中分院。
                                            書記官  李  惠  雯
中      華      民      國    九十一    年      六      月    二十五    日
附錄本案論罪科刑法條
刑法第三百二十條第一項
意圖為自己或第三人不法之所有，而竊取他人之動產者，為竊盜罪，處五年以下有期
徒刑、拘役或五百元以下罰金。
